臺灣桃園地方法院刑事判決
111年度審交易字第422號
公  訴  人  臺灣桃園地方檢察署檢察官
被      告  許財富


上列被告因公共危險案件，經檢察官提起公訴（111年度偵字第2
5693號），被告於本院準備程序中，就被訴事實為有罪之陳述，
經本院告知簡式審判程序意旨，並聽取當事人之意見後，裁定改
依簡式審判程序審理，判決如下：
    主  文
許財富駕駛動力交通工具吐氣所含酒精濃度達每公升零點二五毫
克以上，處有期徒刑陸月，併科罰金新臺幣壹萬元，有期徒刑如
易科罰金，罰金如易服勞役，均以新臺幣壹仟元折算壹日。
    事實及理由
一、本件犯罪事實及證據，除應補充、更正如下外，其餘均引用
    如附件檢察官起訴書之記載：
  ㈠起訴書犯罪事實欄一第2至3行「於民國107年8月3日執行完畢
    」更正為「於民國107年7月24日執行完畢」。
　㈡證據部分補充「被告許財富於本院準備程序及審理中之自白
    」。
二、論罪科刑：  
  ㈠核被告所為，係犯刑法第185條之3第1項第1款不能安全駕駛
    動力交通工具罪。
  ㈡查被告前於105年間因公共危險案件，經本院以105年度審交
    易字第925號判決判處有期徒刑5月，併科罰金新臺幣（下同
    ）1萬元確定，有期徒刑部分於107年7月24日執行完畢出監
    ，其於徒刑執行完畢後5年內故意再犯本件有期徒刑以上罪
    ，此經檢察官於本院審理時具體明確指出，並說明與本案構
    成累犯關聯性，以及敘明加重其刑之理由，又經本院就此部
    分使被告陳述意見，被告表示沒有意見在案（詳本院卷第47
    頁），並有臺灣高等法院被告前案紀錄表1份附卷可參。是
    堪認本件被告業已構成累犯，再參照司法院大法官釋字第77
    5號解釋意旨，及審酌檢察官敘明加重其刑之理由，被告前
    已有公共危險犯行，再為本件公共危險之犯行，足顯被告對
    刑之執行仍不知悔改，其前對刑罰之反應力亦屬薄弱，此次
    加重最低本刑，對其人身自由所為之限制自無過苛之侵害，
    是認就其為本件公共危險犯行，應依刑法第47條第1項規定
    加重其刑。
  ㈢爰審酌被告縱扣除前已論及累犯部分之前科，仍有數次因酒
    後駕車經法院判決確定之不良素行，竟仍不知自律己行，再
    次於飲酒後騎乘重型機車行駛於公眾往來之道路上，既漠視
    自己安危，復罔顧公眾安全，所為不當，應予非難，惟念其
    犯後已坦承犯行，態度尚可，並考量被告自陳其學歷國中畢
    業、現在打零工、日薪1,200元至1,500元、需要扶養母親及
    患有智能障礙、癌症之妹妹（詳本院卷第47至48頁）等一切
    情狀，量處如主文所示之刑，並諭知易科罰金暨易服勞役之
    折算標準，以示懲儆。
據上論斷，應依刑事訴訟法第273條之1第1項、第299條第1項前
段、第310條之2、第454條第2項，判決如主文。
本案經檢察官劉哲鯤提起公訴，檢察官林欣怡到庭執行職務。
中    華    民    國   111    年    10    月    7     日
                  刑事審查庭  法  官  林慈雁
以上正本證明與原本無異。
如不服本判決應於收受判決後20日內向本院提出上訴書狀，並應
敘述具體理由。其未敘述上訴理由者，應於上訴期間屆滿後20日
內向本院補提理由書（均須按他造當事人之人數附繕本）「切勿
逕送上級法院」。
                              書記官  吳秉翰
中　　華　　民　　國　　111 　年　　10　　月　　11　　日
附錄本案論罪科刑法條全文： 
刑法第185條之3：
駕駛動力交通工具而有下列情形之一者，處3年以下有期徒刑，
得併科30萬元以下罰金：
一、吐氣所含酒精濃度達每公升零點二五毫克或血液中酒精濃度
    達百分之零點零五以上。
二、有前款以外之其他情事足認服用酒類或其他相類之物，致不
    能安全駕駛。
三、服用毒品、麻醉藥品或其他相類之物，致不能安全駕駛。
因而致人於死者，處3年以上10年以下有期徒刑，得併科2百萬元
以下罰金；致重傷者，處1年以上7年以下有期徒刑，得併科1百
萬元以下罰金。
曾犯本條或陸海空軍刑法第54條之罪，經有罪判決確定或經緩起
訴處分確定，於十年內再犯第1項之罪因而致人於死者，處無期
徒刑或5年以上有期徒刑，得併科3百萬元以下罰金；致重傷者，
處3年以上10年以下有期徒刑，得併科2百萬元以下罰金。

附件：
臺灣桃園地方檢察署檢察官起訴書
                                    111年度偵字第25693號
　　被　　　告　許財富　男　53歲（民國00年0月0日生）
　　　　　　　　　　　　住○○市○○區○○街000號
　　　　　　　　　　　　國民身分證統一編號：Z000000000號
上列被告因公共危險案件，已經偵查終結，認應提起公訴，茲將
犯罪事實及證據並所犯法條分敘如下：
　　　　犯罪事實
一、許財富前因公共危險案件，經臺灣桃園地方法院以105年度
    審交易字第925號判決判處有期徒刑5月確定，於民國107年8
    月3日執行完畢。詎其猶不知悔改，自111年3月10日上午11
    時許至同日下午2時許止，在桃園市新屋區某工地內，飲用
    保力達酒類，明知服用酒類後已達不能安全駕駛動力交通工
    具之程度，仍基於酒後駕駛動力交通工具之犯意，於同日下
    午5時許，騎乘車牌號碼000-000號普通重型機車上路。嗣於
    同日下午5時5分許，行經桃園市八德區建德路與豐德路前，
    為警攔檢盤查，並於同日下午5時9分許，測得其吐氣所含酒
    精濃度達每公升0.25毫克。
二、案經桃園市政府警察局八德分局報告偵辦。
　　　　證據並所犯法條
一、上揭犯罪事實，業據被告許財富於警詢及偵訊中坦承不諱，
    復有酒精測定紀錄表、桃園市政府警察局舉發違反道路交通
    管理事件通知單影本各1紙等在卷可稽，被告犯嫌堪以認定
    。
二、核被告所為，係犯刑法第185條之3第1項第1款之公共危險罪
    嫌。又被告前有如犯罪事實欄所載論罪科刑及執行情形，有
    本署刑案資料查註紀錄表附卷可稽，其於有期徒刑執行完畢
    後，5年以內故意再犯本件有期徒刑以上之罪，為累犯，請
    並斟酌依刑法第47條第1項之規定及司法院大法官釋字第775
    號解釋意旨加重其刑。
三、依刑事訴訟法第251條第1項提起公訴。
　　此　致
臺灣桃園地方法院
中　　華　　民　　國  　111　 年　　 6 　 月　　24　　日
                              檢　察　官  劉哲鯤
本件證明與原本無異 
中　　華　　民　　國  　111　 年　   7    月     7    日
                              書  記  官  郭怡萱  
所犯法條： 
中華民國刑法第185條之3
駕駛動力交通工具而有下列情形之一者，處3年以下有期徒刑，
得併科30萬元以下罰金：
一、吐氣所含酒精濃度達每公升零點二五毫克或血液中酒精濃度
    達百分之零點零五以上。
二、有前款以外之其他情事足認服用酒類或其他相類之物，致不
    能安全駕駛。
三、服用毒品、麻醉藥品或其他相類之物，致不能安全駕駛。
因而致人於死者，處3年以上10年以下有期徒刑，得併科2百萬元
以下罰金；致重傷者，處1年以上7年以下有期徒刑，得併科1百
萬元以下罰金。
曾犯本條或陸海空軍刑法第54條之罪，經有罪判決確定或經緩起
訴處分確定，於十年內再犯第1項之罪因而致人於死者，處無期
徒刑或5年以上有期徒刑，得併科3百萬元以下罰金；致重傷者，
處3年以上10年以下有期徒刑，得併科2百萬元以下罰金。